【裁判字號】    89,訴,492
【裁判日期】    900424
【裁判案由】    毒品危害防制條例
【裁判全文】
臺灣嘉義地方法院刑事判決                          八十九年度訴字第四九二號
    公  訴  人  臺灣嘉義地方法院檢察署檢察官
    被      告  丙○○
    選任辯護人  嚴庚辰律師
    被      告  乙○○
    選任辯護人  蔡碧仲
                汪玉蓮
                吳碧娟
右列被告因違反毒品危害防制條例案件，經檢察官提起公訴（八十九年度偵字第四九
八五號），本院判決如左：
    主  文
丙○○共同連續販賣第一級毒品，處無期徒刑，褫奪公權終身，販賣毒品所得之財物
新台幣拾貳萬伍仟元沒收，如全部或一部不能沒收時，以其財產抵償之。
乙○○連續販賣第一級毒品，處有期徒刑拾年，販賣毒品所得之財物新台幣貳仟元沒
收，如全部或一部不能沒收時，以其財產抵償之。扣案海洛因壹包（淨重零點捌肆公
克）沒收銷燬之。前開海洛因之外包裝（淨重零點二七公克）沒收之。
    事  實
一、緣乙○○經由綽號為「黑輪」之友人介紹，認識綽號「姐阿」之詹淑美（尚未到
    案），遂自民國八十九年八月一日起，於如附表一所示之日期，以000000
    0000號行動電話及000000000號呼叫器與詹淑美聯絡，購買如附表
    所示數量之海洛因共三次，其中第二次與第三次（如附表一編號２、３），由詹
    淑美聯絡丙○○，與丙○○共同意圖營利，基於販賣第一級毒品海洛因之概括犯
    意聯絡，由詹淑美提供如附表一編號２、３所示重量之海洛因，由丙○○持以前
    往如附表一編號２、３所示之地點，以如附表一編號２、３所示之價格，將第一
    級毒品海洛因交付與乙○○，並向乙○○收取前開價金，惟第三次（即如附表一
    編號３部分）因乙○○並無足夠之現金，僅交付六萬元予丙○○，乙○○於購得
    前開海洛因後，除供自己施用（由檢察官另行起訴）外，並基於販賣第一級毒品
    海洛因之概括犯意，亦經由綽號「黑輪」友人介紹，自八十九年八月初起自八十
    九年八月十八日止，每隔二、三日，由丁○○以自己之0000000000號
    行動電話打至乙○○之0000000000號行動電話聯絡購買海洛因之事宜
    ，乙○○遂與丁○○相約於在嘉義市○○街與重興街口，販賣第一級毒品海洛因
    予丁○○，每次一千元，前後共五次，惟丁○○亦因缺錢，尚有三千元未給付予
    乙○○。嗣於八十九年八月十九日十一時許，乙○○遭通緝為警拘捕，扣得海洛
    因一包，而於偵訊時因其手機一直響而對警佯稱丁○○欲向其索討海洛因，經警
    授意與丁○○約定於嘉義市○○路港坪公園交易，丁○○為警查獲後供出其向乙○○購買海洛因，其後乙○○又供出曾向詹淑美購買海洛因，遂與警配合由渠以
    呼叫器與詹淑美聯絡，佯稱欲購買海洛因，並約定在彰化縣員林鎮○○路交易，
    詹淑美得知此事後隨即與丙○○連絡，指示丙○○前往前開地點將乙○○帶至彰
    化縣員林鎮過客居泡沫紅茶店，丙○○便搭乘計程車前往靜修路，而為警當場查
    獲。
    理  由
一、訊據被告丙○○、乙○○均矢口否認右揭犯行，丙○○辯稱：我是開計程車的跟
    本沒有收錢。乙○○辯稱：我和丁○○是合資向阿寶購買海洛因，我沒有販賣海
    洛因給他云云。經查：
    （一）丙○○於警訊中自白稱：「是詹淑美今日下午約十五時左右，以打我00
          00000000行動電話連絡指使我到該處與乙○○碰面並帶至彰化縣
          員林鎮○○路五六四號等候她本人前來，並事前告知乙○○欲購買一級毒
          品海洛因，並收取八十九年八月十七日所購得毒品積欠新臺幣一萬元：：
          前後共兩次（一）民國八十九年八月九日下午十八時左右地點在彰化縣員
          林鎮○○路五六四號過客居茶坊三樓包廂內交易第一級毒品海洛因毛重十
          八公克，交易金額為新臺幣六萬五千元整，我所得五千元利潤，其餘六萬
          元交給詹淑美（二）民國八十九年八月十七日下午六時左右地點同第一次
          交易地點，價格為新臺幣七萬元交易一級毒品海洛因毛重十八公克，我所
          得利潤五千元，其餘五萬五千元交給詹淑美，因乙○○現金未帶齊積欠一
          萬元至今：：我和詹淑美都是以我的行動電話0000000000號及
          詹淑美之所有呼叫器0000000000號互相聯絡，我都是租用計程
          車前交易地點：：」於偵查中亦稱：「：：詹淑美沒有空，就叫我帶過去
          （問：共帶幾次與乙○○交易？）二次：：八十九年八月九日下午三點多
          在彰化縣員林鎮○○路紅茶店內交易六萬五千元，八十九年八月十七也在
          同一地點交易七萬元，乙○○先付六萬元，欠一萬元」又於本院調查時稱
          ：「（八十九年八月九日、十七日與詹淑美在員林鎮○○路紅茶店內，共
          同販賣海洛因給乙○○兩次？）是」核與被告乙○○於警訊中稱：「在第
          一次筆錄所稱綽號『姐仔』，我總共向她購買過三次，正確時間及數量是
          在八十九年八月一日左右下午十八、十九時，我以我的電話打她的大哥大
          0000000000在員林鎮麥當勞購買不到一錢海洛因一小包價值新
          臺幣一萬五千元第二次在八十九年八月八、九日下午十八時左右，我在以
          相同電話聯絡『姐仔』，但『姐仔』在電話中表示她指使綽號『阿洲』之
          男子（經查為丙○○）攜帶五錢約十八公克之海洛因價錢新臺幣六萬五千
          元與我在員林鎮○○路過客居泡沫紅茶店交易，當時我與阿洲一手交錢一
          手交貨，第三次是在八十九年八月十七日下午十時左右，我再以相同電話
          向『姐仔』購買海洛因，『姐仔』乃又以相同方式指使阿洲攜帶五錢十八
          公克價值新臺幣七萬元之海洛因與我交易，我錢不夠還欠『姐仔』一萬元
          ，其交易地點也是在過客居泡沫紅茶店的包廂：我：：以0000000
          00呼叫器與綽號『姐仔』之女子聯絡並約在員林鎮○○○○○路口交易
          ，但當時『姐仔』並未出現，乃由『姐仔』指使之男子丙○○綽號『阿洲
          』來交易：：我認識丙○○只不過見二次面而以，就是第二、三次由姐仔
          指使他拿海洛因來與我交易」又於偵查中稱：「（問：海洛因向誰買？）
          彰化一個叫『姐仔』詹淑美：：丙○○帶海洛因跟我交易二次：：（向詹
          淑美買海洛因）買過三次，第一次一萬五千元、第二次六萬五千元、第三
          次六萬元：：（問：你說丙○○帶海洛因交易是第幾次？）第二、第三次
          第二次八十九年八月八或九日、第三次是八十九年八月十六或十七日：：
          我向他買七為元，只拿六萬給她，欠她一萬元：：（問：丙○○跟你交易
          海洛因時錢交給丙○○？）是」，證人即當日參與查獲此案之警員甲○○
          於本院調查時證稱：「（問：如何從乙○○而查到丙○○？）是跟據李的
          供詞而欲找詹淑美，結果乙○○有打電話找詹淑美，結果是丙○○坐計程
          車過來要帶乙○○到泡沫紅茶店：：」證人即當日參與查獲本案之警員鄭
          惠修於本院調查時證述稱：「：：至於丙○○的部分，是乙○○帶我們去
          員林他買的地方，他先打電話給詹淑美說要買東西約詹淑美，他說這次如
          果要買跟上次距離太近，怕詹淑美會起疑，到員林時我們就約地點，約在
          靜修路，我們就在那邊埋伏，詹淑美沒有到：：」相符。
    （二）另被告乙○○為警查獲時隨身所攜帶之白色粉末，經送法務部調查局鑑定
          之結果：「送驗白粉含有第一級第六項毒品海洛因成分，淨重０．８４公
          克」足佐證被告乙○○前開指述之真實性。
    （三）又丙○○雖於本院調查時辯稱因至警局警員拿不明液體予其飲用，以致其
          頭昏四天而不知其於警訊、檢察官初訊時為何承認有幫詹淑美拿海洛因予
          乙○○，然查：
          １、被告丙○○之警訊錄音帶與警訊筆錄相符，業經本院勘驗屬實，此有
              錄音帶四捲並製有勘驗筆錄一紙在卷可佐。
          ２、經本院向臺灣嘉義看守所調取被告丙○○入所體檢表，其身體狀況並
              無任何異樣。
          ３、被告丙○○於本院調查時稱：「（問：是誰拿給你喝的？）：：不是
              給我製作筆錄之人：：作我筆錄的人也有看到他拿東西給我喝：：去
              保安隊後我與乙○○一起喝的：：」其又經本院向保安隊調取所有隊
              員照片與丙○○指認之結果，其稱係甲○○拿不明物品予其飲用，然
              乙○○確於本院調查時稱：「（問：有沒有人拿不明物體予丙○○喝
              ？）沒有，我也沒有喝開水，因為我有尿」而證人即保安隊隊員何義
              勇亦於本院調查時證述稱：「我當天是負責訊問丙○○：：我們的溫
              開水不可能有攙任何東西：：」證人亦係保安隊隊員鄭惠修亦於本院
              調查時證述稱：「（問：溫開水攙入不明東西，會致人頭昏昏的？）
              不可能，這是我們全部人在喝的：：」本院復參酌被告丙○○於本院
              八十九年八月二十日調查時尚知抗辯因害怕才承認施用海洛因等情，
              足見被告丙○○辯稱為人餵食不明物品，純屬虛構。
    （四）被告丙○○後於偵查中改稱：「我是開計程車，詹姓女子因坐車認識，久
          了她都坐我的車，她向我說到一個地方去帶乙○○，我載乙○○，我載李
          武益到泡沫紅茶店就是了：：（問：你知道詹的女子在賣海洛因？）不曉
          得：：」又於本院調查時稱：「我沒有帶海洛因給他，那是詹淑美叫我的
          車，叫我載乙○○到泡沫紅茶店，但乙○○說他不認識我，不放心把錢交
          給我，他要自己帶去給詹淑美，我只載乙○○到泡沫紅茶店門口，我載李
          武益到泡沫紅茶店二次：：本來是詹淑美告訴我，叫我向李收錢，但我說
          我不認識乙○○，李不一定會把錢交給我，後來乙○○自己說他要把錢交
          給詹淑美：：」乙○○亦於偵查時改稱：「那個『姐仔』叫丙○○來帶路
          ，在員林的路邊或泡沫紅茶店，他帶路帶兩次，我就和『姐仔』交易，我
          錢本來交給丙○○，後來不放心又把錢拿回來直接交給『姐仔』：：」然
          被告丙○○與詹淑美並非親戚，又非好友僅係一般乘客與司機之關係，詹
          淑美會要丙○○為其收錢，且係相當龐大之數額，與常情不符，且既被告
          乙○○已見到『姐仔』並與之交易，其購買海洛因之錢即可當面交付與詹
          淑美，為何要先委託丙○○代收，亦與常理有悖，另證人周玲玟於本院調
          查時稱：「我在國泰人壽上班有一次我在客戶家客戶不方便載我回家，教
          就叫計程車載我回家是丙○○來載我，之後還有一、二次我聯絡他來載我
          ，我第一次搭他車時他有把手機給我要我以後坐他的車：：是打0000
          0000000我是公用電話及餐廳的電話打的，被告是開墨綠色之克萊
          斯勒的車來載我，我都是叫市內是一佰元」然被告確於偵查時稱：「（問
          ：車資如何算？）：：我載過乙○○二次是今年六、七月份，都是從員林
          舊臺鳳空地載到員林中正路過客居外面，車資是看公里數來收：：」同樣
          都是於市內之載客，丙○○上開所稱之收費方法確與證人周玲玟所稱不同
          ，另證人甲○○於本院調查時稱：「：：結果是丙○○坐計程車過來要找
          帶乙○○到泡沫紅茶店：：」證人鄭惠修更於本院調查時稱：「我們就在
          那邊埋伏，詹淑美沒有到，丙○○坐計程車來，那種計程車是私人載客用
          的，是豐田牌金鑽色的：：」既丙○○係以駕駛計程車為業，倘其真係為
          賺取車資而搭載乙○○，豈有搭他人之計程車之理（查獲當日被告所乘坐
          之計程車，並非證人所稱克萊斯勒之墨綠色計程車）？是被告丙○○、李
          武益事後所改稱之言，顯係卸責、袒護之詞，不足採信。
    （五）乙○○隨身攜帶為數不少之海洛因已如前述，另關於被告丙○○、乙○○
          所稱0000000000詹淑美之行動電話，於八十九年八月間之通聯
          紀錄，雖查無0000000000、0000000000之通話紀錄
          ；0000000000之亦查無與000000000之紀錄，然被告
          乙○○於警訊中稱係以自己之電話與詹淑美聯絡，並未稱其乃係以000
          0000000與詹淑美聯絡；丙○○稱其乃以詹淑美00000000
          00電話與之聯絡，並未稱其係以何支電話打予詹淑美；而詹淑美以黃健
          洲0000000000行動電話號碼與其聯絡，其自無從知悉詹淑美係
          以何電話打至其所有0000000000電話，且被告乙○○為警查獲
          後乃係以0000000000號呼叫器與詹淑美聯絡，而丙○○亦稱詹
          淑美亦會以0000000000呼叫器與丙○○聯絡、丙○○會以00
          00000000號呼叫器與詹淑美聯絡，是自不得因此認被告丙○○之
          自白與事實不相符。
    （六）證人丁○○於警訊時稱：「因我要向綽號『滴仔』購買海洛因，當場被警
          查獲：：我通常先以行動電話0000000000再依他指定地點到達
          現場交易，每次以新臺幣一千元之價錢購買等量的海洛因，從八月份出至
          今共買五次：：第一次是八十九年八月初在嘉義市○○街與重興街口，爾
          後每隔二至三天都在相同地點，每次以新臺幣一千元之價錢購買等量海洛
          因至八十九年八月十八日止共計五次：：」後於偵查時證稱：「（問：海
          洛因向誰買的？）綽號阿滴，就是乙○○：：八十九年八月出在嘉市○○
          街重興街口向他買四、五次，每次一千元：：」而被告乙○○則於警訊時
          自白稱：「我只是偶爾提供一些海洛因給丁○○吸食而以：：」更於偵查
          中自白稱：「我有拿海洛因給他（丁○○）：：五次：：（問：何時拿海
          洛因給丁○○？）八十九年八月初開始：：（問：在何地拿海洛因給蔣良
          明？）嘉義市○○街與重興街口：：他每次都說要以一千元價格跟我買：
          ：」
    （七）經本院向臺灣大哥大股份有限公司調取0000000000號行動電話
          八十九年七月一日至九月十七日之通聯紀錄，丁○○000000000
          0號行動電話確曾自八十九年八月三日起便經常打電話至乙○○之000
          000000號行動電話，此有臺灣大哥大股份有限公司函及其所附之查
          詢資料一紙在卷可參，亦足佐證證人丁○○所言為實在，又依上開通聯紀
          錄所示，雖丁○○幾乎每天與被告乙○○皆有聯絡，除買海洛因外，或因
          欠被告乙○○錢，或詢問海洛因價格等事而與乙○○聯絡，皆有可能，自
          不得遽因此稱前開通聯紀錄不足為佐。
    （八）被告乙○○先於警訊、偵查中稱其有給丁○○海洛因施用，後改稱：「我
          沒有拿給他有沒有賣給他，海洛因是我自己施用的，不是拿來賣的：：」
          被告乙○○於本院調查時又改稱：「我們是八月初至八月十四日總共買五
          次，是我們二人一起先用行動電話聯絡，我再打阿寶的機子再約定地方，
          每次我們都是一起去的，都是買三、四千元，有時他出一千元有時出二千
          元，我們大部分都是約在重興街與遠東街口的附近，我們都是看到阿寶的
          車子就停下來，我們都一手交錢一手交貨，買完東西後在車上分一分就各
          自回家，我們先在車上吸，吸剩了再分，剩下的美人一半，大約每人倒一
          半，沒有任何器具，因為買了時有一個塑膠袋，另一人就用香煙的外包塑
          膠袋或用紙包起來，我們都是坐丁○○的喜美車子去：：」前後供述已屬
          不符，又證人丁○○卻稱：「我都拜託乙○○去買的，是一起合資買的，
          每人出一半錢都是乙○○接洽的，買了四、五次，好像是三、四，每次出
          一千至二千，都是李去買完後再拿給我，是向一個阿寶買的，阿寶人我有
          看到，有一次李開車帶我去時我有看到阿寶的人，是開乙○○的ＢＭＷ深
          色的車，在八月七日至九日間，是白天去買的，是在自由路與重陽街十字
          路口買的，買回來後李當我的面分一半給我，是用小的塑膠袋用吸管分的
          ，沒有秤：：」無論係就何人接洽、何人去買、向阿寶買海洛因之地點、
          開誰的車、買回來是否有先一起吸、分海洛因之方法皆有不同，是就被告
          乙○○與證人丁○○所言，自難採信為真實。且亦如乙○○於本院調查所
          言：「因為一次買三、四千塊比較便宜」亦即購買之數量較多，平均價格
          會較便宜，既乙○○有管道向詹淑美購買大量之海洛因，又何需因一次買
  三、四千塊比較便宜而向阿寶者購買，再者，被告乙○○於如附表一所示
          之日期已向詹淑美購入如此大量之海洛因，此一分量扣除其拿給丁○○之
          部分，相當足夠供其施用，其又何需以更高之價格向阿寶購買？
    （九）丁○○於警訊、偵查中堅指其向乙○○購買海洛因，且乙○○亦坦承交付
          五次海洛因與丁○○、丁○○亦向乙○○表示欲向其購買海洛因，如同李
          武益於偵查中所言：「我認識丁○○才二個多月而以，不可能給他這麼貴
          重的海洛因」，是被告確有販賣海洛因五次予丁○○，應堪認定。
    （十）近年來，政府鑑於毒品氾濫，危害國民身心健康慎鉅，而大力查緝販賣煙
          毒及安非他命，且制定重罰，期有效遏止煙毒及安非他命之流竄，其中之
          利害輕重，被告應知之甚明，倘非為貪圖暴利，理應無挺而走險之可能。
          被告丙○○於警訊中亦自白稱每次為詹淑美販買毒品予乙○○，便得抽取
          五千元之利潤，而被告乙○○並無工作僅靠女友之供給，不到一個月之時
          間內，其竟有資力得以購買十多萬元之毒品並駕駛ＢＭＷ汽車，是詹淑美
          與被告丙○○、被告乙○○販賣海洛因無非基於牟利之意圖，至為明顯。
二、核被告丙○○於附表一編號２、３所示之時、地販賣海洛因與乙○○、乙○○販
    賣海洛因與丁○○均係犯毒品危害防制條例第四條第一項之販賣第一級毒品既遂
    罪。被告二人販賣前之持有海洛因行為為販賣行為所吸收，均不另論罪。被告丙○○與詹淑美有犯意聯絡、行為分擔，均為共同正犯。被告乙○○供出其係向詹
    淑美、丙○○購買海洛因，因而查獲丙○○，應依毒品危害防制條例第十七條減
    輕其刑。被告丙○○、乙○○先後多次販賣第一級毒品之犯行，時間緊接，罪名
    與犯罪構成要件相同，顯係基於概括之犯意而為，應依連續犯規定論以連續販賣
    海洛因罪，並依法加重其刑（死刑、無期徒刑依法不得加重）。爰審酌被告二人
    販賣毒品危害國人健康甚距，其年輕體健不思上進竟犯賣毒品，其販賣毒品之數
    量、次數及犯後狡卸犯行之不良犯後態度，量處如主文所示之刑，並依刑法第三
    十七條第一項之規定對被告丙○○宣告褫奪公權終身。被告丙○○一再狡卸飾詞
    ，甚而以被下藥等藉口，意圖愚弄本院，被告乙○○企圖勾串證人丁○○（詳如
    偵卷第十六頁背面）混淆事實，浪費訴訟資源，並無值得憫恕之情事，附此敘明
。至扣案之海洛因一包係查獲之毒品，應依毒品危害防制條例第十八條第一項沒
    收銷燬之。又前開海洛因之外包裝（淨重０．二七公克）係被告乙○○所有，既
    係用於包裹毒品，防其裸露、潮濕，便於攜帶販賣，亦係供販賣毒品所用之物，
    應依毒品危害防制條例第十九條第一項沒收之。被告丙○○販賣毒品所得十二萬
    五千元（編號３部分乙○○僅給付六萬，尚欠一萬元未給付），乙○○販賣毒品
    所得二千元（丁○○於偵查中稱其尚有三千元未給付與乙○○）應依毒品危害防
    制條例第十九條第一項之規定沒收之，如全部或一部不能沒收時，以其財產抵償
    之。
據上論斷，應依刑事訴訟法第二百九十九條第一項前段，毒品危害防制條例第四條第
一項、第十七條、第十八條第一項、第十九條第一項，刑法第十一條、第二十八條、
第三十七條第一項、第五十六條，判決如主文。
本案經檢察官陳美君到庭執行職務
中     華     民     國      九十    年      四     月      二十四      日
                               臺灣嘉義地方法院刑事第三庭
                                   法 官  康  存  真
右正本證明與原本無異。
如不服本判決，應於判決送達後十日內，向本院提出上訴狀。
中     華     民     國      九十    年      四     月      二十五      日
                                   書記官 胡  祥  生
附表一：
┌───────────┬──────┬────────┬──────┐
│編號  │日    期      │海洛因重量  │價格(新臺幣)    │地      點  │
├───┼───────┼──────┼────────┼──────┤
│１    │89.8.1        │不到一錢    │ 一萬五千元     │彰化縣員林  │
│      │18:00左右     │            │                │鎮麥當勞    │
├───┼───────┼──────┼────────┼──────┤
│２    │89.8.8(或9日) │五錢        │ 六萬五千元     │彰化縣員林  │
│      │18:00左右     │            │                │鎮○○路五  │
│      │              │            │                │六四號過客  │
│      │              │            │                │居泡沫紅茶  │
│      │              │            │                │店          │
├───┼───────┼──────┼────────┼──────┤
│３    │89.8.17       │五錢        │ 七萬元         │彰化縣員林  │
│      │16:00左右     │            │ (僅交付六萬元) │鎮○○路五  │
│      │              │            │                │六四號過客  │
│      │              │            │                │居泡沫紅茶  │
│      │              │            │                │店          │
└───┴───────┴──────┴────────┴──────┘


司法院資訊處製作；財團法人民間司法改革基金會備份。
